【裁判字號】    97,聲再,104
【裁判日期】    970411
【裁判案由】    侵占等
【裁判全文】
臺灣高等法院刑事裁定                 97年度聲再字第104號
再審聲請人
即受判決人      甲○○○○○○.
                  11樓
上列聲請人因侵占等案件，對於本院97年度上易字第55號，中華
民國97年3月19日第二審確定判決（原審案號：臺灣臺北地方法
院95年度易字第2092號，起訴案號：臺灣臺北地方法院檢察署94
年度偵字第21759號），聲請再審，本院裁定如下：
    主  文
再審及停止執行之聲請均駁回。
    理  由
一、聲請意旨略稱：原審判決認定協興公司並無財務困窘之情
    乙節，顯有漏未審酌重要證據之違誤。聲請人於原審曾提出
    上訴理由狀，就協興公司確有財務困窘之情詳加說明，並提
    出上證一至上證六為證，足證協興公司確有財務困窘之情無
    誤。詎原審判決卻僅審酌上證一、二之本票及退票理由單就
    上證三至上證六之證據竟漏未審酌，即逕行認定：難認協興
    公司財務狀況困窘，則被告辯稱協興公司財務狀況不佳。而
    匯款至就是愛公司云云，即屬無從證明，難以採信等語，查
    原審判決如詳予審酌上訴理由狀所檢附之上證一至上證六之
    證據，即可查悉協興公司確有財務困窘，且積欠鉅額欠款之
    情。則另被告高大川為免買賣廠房之餘款遭債權人查封，乃
    將之貸予就是愛公司，再由就是愛公司還款支付協興公司營
    運所需，自無任何侵占之不法意圖。詎原審卻漏未審酌相關
    證據，自足以影響本案之判決結果。原審判決認定聲請人
    未曾提出曾為協興公司代墊款項之證據，並逕為不利聲請人
    之判決，亦有漏未審酌重要證據之違誤。原判決謂：觀全卷
    並無被告曾為協興公司代墊款項證據，因認被告上開辯解，
    委無可取等語，然：聲請人於原審九十七年二月二十七日審
    理即庭呈上訴理由(二)狀並檢附上證七之協興公司93年收支明
    細及附表一至四暨相關憑證（再證二），用以證明就是愛公
    司及聲請人張慧君確曾為協興公司墊付款項，亦曾返還協興
    公司所貸之款項，以支應協興公司營運所需。原判決顯將聲
    請人已提呈之上訴理由(二)狀，誤為未提出，而誤認聲請人未
    曾提呈相關證據，則聲請人前於上訴理由(二)狀所提之證據，
    顯未經原審法官審酌。揆諸聲請人於原審所提上訴理由(二)狀
    所檢附之證據即明：就是愛公司及聲請人確曾為協興公司墊
    付款項，亦曾返還協興公司所貸之款項以支應協興公司營運
    所需。聲請人若有侵占意圖，於得款後理應侵吞入己，豈有
    將之用於協興公司營運所需之理？職是，原審判決漏未審酌
    上開證物，自足以影響判決之結果。綜上，原審判決顯有漏
    未審酌重要證據之違誤。請准再審及停止執行之聲請等語。
二、查有罪之判決確定後，為受判決人之利益聲請再審，必其聲
    請之理由合於刑事訴訟法第四百二十條第一項所定情形之一
    或第四百二十一條有足生影響於判決之重要證據漏未審酌者
    ，始准許之。經查：
（一）聲請意旨認原確定判決漏未審酌上證三至六乙節，經查：
      所謂上證三乃存證信函，係審判外陳述，難認有證據能力
      ，上證四係登記部謄本（載有最高限額抵押），上證五是
      民事執行處函（有關債權分配），上證六係本票裁定，然
      設定最高限額抵押，無非經濟手段，原因多端，能否遽認
      係財務不佳，不無疑問，至於欠債不還遭強制執行等情，
      固以無力償還居多，然亦有爭執債務存否之狀況，因此，
      未予查證辨明前，尚難以之推論是何種情況，從而，該項
      證據即難認有直接關聯性，於法均難採用。則原判決未採
      論上開不具證據能力或無關聯性之被告提證，乃自然摒棄
      不用，於法尚無不合。
（二）至於再審意旨所指上訴理由（二）狀所載證據部分，有支
      票存根之附記事項影本：如憑證一、五、九、十四至十六
      、十八、二四、二五、二七、三七、三九、四十、四四至
      四七、五十、五二至五五、六五、七一、七五、七六、八
      二、八四、九五、九九、一一○至一一五等，係審判外陳
      述，且亦難認係刑事訴訟法第一百五十九條之四規定之文
      書，難認有證據能力，而憑證七七、七九、八十、八三、
      九一、九二、九四、一○二、一○三部分，或全部模糊無
      法辨識，或金額或內容模糊，或格式是否存在模糊不清，
      於客觀上已難辨認，不能認有證據能力，而憑證四九則屬
      空白統一發票，難認與本案有何關聯性，至於其他憑證，
      或屬統一發票，或為管委會收據等，固可認協興公司有買
      賣或支出款項，然持有該等收據，原因多端，尚難遽認即
      係被告所言之代墊證明，至於其他退票理由單及票據影本
      ，被告稱係以就是愛公司及其資金回收乙節，於形式上觀
      察，尚難認二者之關聯性，另附件一之合作金庫忠孝分行
      部分帳冊，固記載密密麻麻之資料，惟形式上看，亦難推
      知何筆資料，與本案有何關聯性，則原判決逕行摒棄上開
      無證據能力或無關聯性之資料而不用，於法尚無不合。被
      告指為漏未審酌，即難遽採。
三、本件聲請人所舉聲請再審之理由，核與上引法條所定無一相
    符，應認為無再審理由，其聲請停止執行，亦無理由，均應
    駁回，爰依刑事訴訟法第四百三十四條第一項，裁定如主文
    。
中    華    民    國    97    年    4     月    11    日
                  刑事第十八庭審判長法  官  吳鴻章
                                    法  官  陳世宗
                                    法  官  周政達
以上正本證明與原本無異。
不得抗告。
                                    書記官  莊昭樹
中    華    民    國    97    年    4     月    11    日


司法院資訊處製作；財團法人民間司法改革基金會備份。
